臺灣高等法院刑事裁定　　　　　　　　　100年度抗字第239號
抗　告　人
即　受刑人　林信宏
上列抗告人因違反毒品危害防制條例等案件，不服臺灣板橋地方
法院民國99年12月31日定應執行刑之裁定（99年度聲字第6122號
），提起抗告，本院裁定如下：
    主  文
原裁定撤銷，發回臺灣板橋地方法院。
    理  由
一、原檢察官聲請定執行刑意旨略以：受刑人林信宏因違反毒品
    危害防制條例、及犯竊盜罪等案件，先後判決確定如附表編
    號1至3、附表編號4至14兩部分，應依刑法第53條及第51條
    第5款，分別定其應執行之刑，爰依刑事訴訟法第477條第1
    項聲請裁定等語。
二、原裁定意旨略以：受刑人林信宏因於(一)附表編號1至3所示之
    日期，犯如附表所示違反毒品危害防制條例、刑法竊盜等罪
    ，先後經臺灣板橋地方法院（下稱板橋地院）判處有期徒刑
    1年、4月、1年1月，(二)附表編號4至14所示之日期，犯如附
    表所示違反毒品危害防制條例、竊盜等罪，分經板橋地院判
    處有期徒刑5月、10月、10月，應執行有期徒刑1年4月；3月
    、3月、3月、3月、3月、3月、3月、4月，應執行有期徒刑1
    年10月（除附表編號7至14所示之是否得易科罰金案件欄應
    分別更正為「是」外），均已確定在案，此有本院被告前案
    紀錄表、板橋地院97年度訴字第547號、97年度簡字第5980
    號、97年度訴字第3941號、97年度簡字第7935號、97年度訴
    字第5536號、97度易字第2923號判決書各1件附卷可稽。茲
    檢察官聲請就受刑人所犯如附表編號1至3、4至14兩部分所
    示各罪分別定其應執行之刑，原審審核前開數罪均在確定之
    科刑判決確定前所犯，又無重覆裁定之虞，且上開案件犯罪
    事實最後判決之法院為板橋地院，故由板橋地院檢察署檢察
    官為本件聲請，原審審核認聲請為正當，乃裁定定其應執行
    之刑如原審裁定主文所示。
三、抗告意旨略以：抗告人所犯附表編號1所示之罪判決確定日
    為97年8月4日，在判決確定前所犯竊盜案如附表編號2、7、
    8、10、11、12、13，及毒品案件如附表編號1、3、5，又抗
    告人所犯毒品案件如附表編號5及編號6為連續犯，而編號14
    與編號6為同一案件，為維護抗告人權益，請求撤銷原裁定
    云云。
四、按刑法第50條規定，裁判確定前犯數罪者，併合處罰之，乃
    強制規定，法院應於合於數罪併罰之裁判內；或檢察官應聲
    請最後事實判決之法院裁定之，其目的在被告得依同法第51
    條各款規定，受有限制加重等刑之利益，而合於數罪併罰之
    案件，必於所定應執行之刑執行完畢，各罪始為刑之執行完
    畢，縱各罪中有先經執行完畢者，仍不能視為該罪已執行完
    畢，為當然之解釋。最高法院96年度台抗字第660號、96年
    度台抗字第761號裁定要旨著有明文，次按數罪之宣告刑，
    得依刑法第51條規定定其應執行刑者，以所犯之數罪均在裁
    判確定前者為限，此觀之同法第50條規定甚明。亦即，受刑
    人犯數罪如均經判決確定者，應將最先判決確定之一案找出
    ，再將其他各案內犯罪日期在最先判決確定之一案之確定前
    之各罪，彙為一案以裁定定其應執行刑。最高法院96年度台
    非字第338號亦著有判決要旨可參；查附表編號1之判決確定
    日期係在97年8月4日，除附表編號2、3外，附表編號5、7、
    8、10、11、12、13之犯罪日期，分別為97年7月31日、97年
    7月11日、97年7月18日、97年7月22日、97年7月25日、97年
    7月間某日、97年7月30日，有板橋地院97年度訴字第5536號
    、97度易字第2923號判決書各1件附卷可稽，且上揭數罪均
    在執行中，有抗告人之前案紀錄表在卷可稽，顯然除附表編
    號2、3外，附表編號5、7、8、10、11、12、13等罪亦係在
    附表編號1之判決確定日期前所犯，則此7罪是否合於數罪併
    罰之要件，應合併定其應執行之刑，即不無研求之餘地，原
    裁定遽以附表編號1至3之罪，及將附表編號4至14，分別予
    以定執行刑，有違最高法院前揭裁判要旨之「受刑人犯數罪
    如均經判決確定者，應將最先判決確定之一案找出，再將其
    他各案內犯罪日期在最先判決確定之一案之確定前之各罪，
    彙為一案以裁定定其應執行刑」之意函，抗告意旨指摘原裁
    定前揭此部分不當，提起抗告，為有理由，爰考量受刑人之
    抗告利益，由本院將原裁定撤銷，發回原法院另為適法之裁
    定。
四、據上論斷，應依刑事訴訟法第413條前段，裁定如主文。
中    華    民    國   100    年    3     月    9     日
                  刑事第十一庭  審判長法  官  許宗和
                                      法  官  趙功恆
                                      法  官  潘進柳
以上正本證明與原本無異。
如不服本裁定，應於收受送達後五日內向本院提出抗告狀。
                                      書記官  任正人
中    華    民    國   100    年    3     月    9     日